【裁判字號】    99,易,207
【裁判日期】    990329
【裁判案由】    竊盜
【裁判全文】
臺灣彰化地方法院刑事判決               99年度易字第207號
公  訴  人  臺灣彰化地方法院檢察署檢察官
被      告  乙○○
上列被告因竊盜案件，經檢察官提起公訴（98年度偵字第9811號
），本院以簡式審判程序判決如下：
    主    文
乙○○竊盜，累犯，處有期徒刑參月，如易科罰金，以新臺幣壹
仟元折算壹日；又竊盜，累犯，處有期徒刑參月，如易科罰金，
以新臺幣壹仟元折算壹日。應執行有期徒刑伍月，如易科罰金，
以新臺幣壹仟元折算壹日。
    犯罪事實
一、乙○○前於民國94年間因施用毒品等案件，經臺灣臺中地方
    法院以94年度訴字第2300號判決判處有期徒刑11月、6月，
    應執行有期徒刑1年4月確定；復因竊盜等案件，分別經該院
    以94年度沙簡字第224號判決判處有期徒刑4月確定，及以94
    年度易字第1161號判決判處有期徒刑1年確定，後與前開案
    件經該院以94年度聲字第4136號裁定應執行刑有期徒刑2年6
    月確定，入監執行後於96年3月27日假釋付保護管束，因撤
    銷假釋應執行殘刑有期徒刑5月12日。惟前開案件後於96年
    間經該院以96年度聲減字第7460號裁定減刑並定應執行刑為
    有期徒刑1年3月確定，因其減刑前已執行之刑期經折抵後，
    已逾法院所諭知減刑後之刑期，故免予執行而於96年7月16
    日執行完畢。詎猶不知悔改，竟分別意圖為自己不法之所有
    ，（一）於98年10月16日上午8時46分許，騎乘車牌號碼
    MAG-858號重型機車前往位於彰化縣彰化市○○路○段480號
    「四面佛寺」，乘四下無人之際，於寺內展覽室內徒手竊取
    甲○○管理，價值合計約新臺幣（下同）2萬元之玉佛2尊得
    逞，得手後並將之以500元之價格售予姓名年籍不詳之成年
    男子。（二）於98年10月18日下午3時許，再次騎乘前開機
    車前往上址，亦於寺內展覽室內徒手竊取甲○○管理，價值
    約5萬元之白玉佛1尊得逞，得手後並將之以500元之價格售
    予姓名年籍不詳之成年男子。嗣因甲○○發現失竊而報警，
    為警調閱附近路口監視器錄影畫面後，始循線查悉上情。
二、案經彰化縣警察局彰化分局報告臺灣彰化地方法院檢察署檢
    察官偵查起訴。
    理    由
一、本件被告乙○○所犯係死刑、無期徒刑、最輕本刑為3年以
    上有期徒刑以外之罪，其於準備程序中就被訴事實為有罪之
    陳述，經告知被告簡式審判程序之旨，並聽取公訴人及被告
    之意見後，本院合議庭認為適宜而裁定由受命法官獨任進行
    簡式審判程序，合先敘明。
二、訊據被告乙○○對於前開犯罪事實均坦承不諱，核與證人甲
    ○○於警詢及偵查中中證述情節相符，並有監視器翻拍畫面
    、現場照片及車籍查詢-基本資料詳細畫面等件在卷可稽，
    足認被告自白與事實相符，堪可採信。綜上所述，本件事證
    明確，被告犯行堪以認定。
三、核被告乙○○所為，均係犯刑法第320條第1項竊盜罪。被告
    上開2次竊盜犯行，犯意各別，行為互殊，應予分論併罰。
    查，被告前於94年間因施用毒品等案件，經臺灣臺中地方法
    院以94年度訴字第2300號判決判處有期徒刑11月、6月，應
    執行有期徒刑1年4月確定；復因竊盜等案件，分別經該院以
    94年度沙簡字第224號判決判處有期徒刑4月確定，及以94年
    度易字第1161號判決判處有期徒刑1年確定，後與前開案件
    經該院以94年度聲字第4136號裁定應執行刑有期徒刑2年6月
    確定，入監執行後於96年3月27日假釋付保護管束，因撤銷
    假釋應執行殘刑有期徒刑5月12日。惟前開案件後於96年間
    經該院以96年度聲減字第7460號裁定減刑並定應執行刑為有
    期徒刑1年3月確定，因其減刑前已執行之刑期經折抵後，已
    逾法院所諭知減刑後之刑期，故免予執行而於96年7月16日
    執行完畢，有臺灣高等法院被告前案紀錄表1份在卷可稽，
    被告於受有期徒刑執行完畢後5年以內，再故意犯本件有期
    徒刑以上之罪，為累犯，2次犯行均應依法加重其刑。爰審
    酌被告正值青壯，因竊盜等案件入監執行後，甫於98年7月7
    日假釋出監付保護管束，有臺灣高等法院被告前案紀錄表1
    份在卷可稽，仍不思以正當方法賺取金錢，復為本案竊盜犯
    行；及行竊所得之物價值、犯罪之動機、目的、手段、所生
    危害，及被告坦承犯行，犯後態度尚佳等一切情狀，認檢察
    官當庭求處應執行有期徒刑1年稍嫌過重，分別量處如主文
    所示之刑及諭知易科罰金之折算標準後，並定其應執行之刑
    及易科罰金之折算標準。
據上論斷，應依刑事訴訟法第第273條之1第1項、第299條第1項
前段，刑法第320條第1項、第47條第1項、第41條第1項前段、第
51條第5款，刑法施行法第1條之1第1項、第2項前段，判決如主
文。
本案經檢察官葉建成到庭執行職務。
中    華    民    國    99    年    3     月    29    日
                        刑事第五庭    法  官  蔡家瑜
以上正本證明與原本無異。
如不服本判決應於收受判決後10日內向本院提出上訴書狀，並應
敘述具體理由；其未敘述上訴理由者，應於上訴期間屆滿後20日
內向本院補提理由書（均須按他造當事人之人數附繕本）「切勿
逕送上級法院」。
告訴人或被害人對於判決如有不服具備理由請求檢察官上訴者，
其上訴期間之計算係以檢察官收受判決正本之日期為準。
中    華    民    國    99    年    3     月    29    日
                                      書記官  陳秀鳳
附錄論罪科刑法條：
中華民國刑法第320條
意圖為自己或第三人不法之所有，而竊取他人之動產者，為竊盜
罪，處5年以下有期徒刑、拘役或5百元以下罰金。
意圖為自己或第三人不法之利益，而竊佔他人之不動產者，依前
項之規定處斷。
前二項之未遂犯罰之。

司法院資訊處製作；財團法人民間司法改革基金會備份。
